【裁判字號】    98,監,208
【裁判日期】    980907
【裁判案由】    改定禁治產人監護人
【裁判全文】
臺灣臺北地方法院民事裁定               98年度監字第208號
聲  請  人  甲○○
上列聲請人聲請指定禁治產人乙○○之監護人事件，本院裁定如
下：
    主      文
指定聲請人甲○○為禁治產人乙○○（男、民國○○年○月○○日生
、身分證統一編號：Ｚ000000000號）之監護人。
聲請費用新台幣壹仟元由聲請人負擔。
    理      由
一、本件聲請意旨略以：聲請人為禁治產人乙○○之兄長，乙○
    ○前經鈞院以96年度禁字第186 號裁定宣告為禁治產人，因
    禁治產人母親即原法定監護人李蓮於民國98年3月11 日死亡
    ，聲請人業經禁治產人之親屬會議決議選任聲請人為禁治產
    人之監護人等語。
二、按禁治產人之監護人，依左列順序定之：（一）配偶（二）
    父母（三）與禁治產人同居之祖父母（四）家長（五）後死
    之父或母以遺囑指定之人。不能依前項規定定其監護人時，
    由法院徵求親屬會議之意見選定之。民法第1111條定有明文
    。次按親屬會議以會員五人組織之，親屬會議會員，應就禁
    治產人之左列親屬與順序定之：（一）直系血親尊親屬。（
    二）三親等內旁系親血尊親屬。（三）四親等內之同輩血親
    。前項同一順序之人，以親等近者為先，親者同者，以同居
    親屬為先，無同居親屬，以年長者為先。同法第1130條、第
    1131條分別定有明文。復按無民法第1131條規定之親屬，或
    親屬不足法定人數時，法院得因當事人、法定代理人或其他
    利害關係人等有召集權人之聲請，於其他親屬中指定之。親
    屬會議不能召開或召開有困難時，依法應經親屬會議處理之
    事項，由有召集權人聲請法院處理之。親屬會議經召開而不
    為或不能決議時，亦同。此觀同法第1132條規定自明。
三、查聲請人主張其弟弟乙○○前經本院宣告為禁治產人，惟禁
    治產人原法定監護人李蓮死亡，亦無法定親屬會議會員，業
    經禁治產人法定親屬會議成員朱清墉（男，民國○○年○○月○○
    日生，身分證統一編號：Ｚ000000000號）、朱麗華（女，民
    國○○年○月○○日生，身分證統一編號：Ｚ000000000 號）、朱
    寶華（女，民國○○年○月○○日生，身分證統一編號：Ｚ000000
    000 號）、朱妙婉（女，民國○○年○月○日生，身分證統一編
    號：Ｚ000000000號）、朱瑞琨（女，民國○○年○月○○ 日生，
    身分證統一編號：Ｚ000000000號）於民國98年8月26 日開會
    議決選定聲請人為禁治產人乙○○之監護人等事實，業據其
    提出戶籍謄本、親屬會議記錄、臺灣台北地方法院96年禁字
    第186 號民事裁定，堪認為真實。本院依上開規定，參酌禁
    治產人乙○○之親屬會議決議結果之記錄，爰指定聲請人甲
    ○○為禁治產人乙○○之監護人。
四、依非訟事件法第21條第1項前段裁定如主文。
中    華    民    國    98    年    9     月    7     日
                          家事庭法  官  徐麗瑩
以上正本係照原本作成。
如對本裁定抗告，須於裁定送達後10日之不變期間內，向本院提
出抗告狀，並繳納抗告費1,000元。
中    華    民    國    98    年    9     月    7     日
                                書記官  黃世昌


司法院資訊處製作；財團法人民間司法改革基金會備份。
